Minutes et répertoires du notaire Thomas CARTIER, janvier 1643 - 10 octobre 1645 (étude XIII)
Archives nationales
- Minutes de Thomas CARTIER, janvier 1643 - 10 octobre 1645; MC/ET/XIII/37 - MC/ET/XIII/41
  - Minutes. 1645, janvier - 10 octobre, janvier - 10 octobre 1645; MC/ET/XIII/41
    - Inventaire après décès de Gillette Chaudière, veuve de Robert Fouet, marchand libraire, grande rue Saint-Jacques, paroisse Saint-Benoît, à la requête de Pierre Fouet, bourgeois de Paris, son fils, demeurant avec elle, et de Claude Liénard, médecin ordinaire du roi et docteur de la faculté de Paris, et Marie Fouet, sa fille, monsieur Chastelain, marchand libraire et Marguerite Fouet, sa femme, lesdits Pierre, Marie, Marguerite, frères et soeurs et héritiers., 19 avril 1645; MC/ET/XIII/41
      inventaire après décès; Saint-Jacques (grande rue); Chaudière, Gillette; Fouet, Robert; Fouet, Pierre; Liénard, Claude; Fouet, Marie; Chastelain (monsieur); Fouet, Marguerite; libraire; médecin
    - MAIGRET (Jacques) maître maçon § obligation à .. par Abraham HONORE maître chandelier, 20 avril 1645; MC/ET/XIII/41
      obligation; Maigret, Jacques
    - MAÇON MAIGRET Jacques § Obligation, 20 avril 1645; MC/ET/XIII/41
    - ANTHEAUME (Denis) maçon § quittance par..., 22 avril 1645; MC/ET/XIII/41
      quittance; Antheaume, Denis
    - MAÇON ANTHEAUME Denis § quittance, 22 avril 1645; MC/ET/XIII/41
    - CHARPENTIER (Nicolas) marchand mercier § contrat de mariage entre Nicolas CHARPENTIER et Ysabelle BARRÉ veuve de Thomas VIGOUREUX mercier, 23 avril 1645; MC/ET/XIII/41
      contrat de mariage; Charpentier, Nicolas
    - PARQUET (Charles) maître tapissier § renonciation à succession par. .., 29 avril 1645; MC/ET/XIII/41
      Parquet, Charles
    - TAPISSIER PARQUET (Charles) § renonciation à succession, 29 avril 1645; MC/ET/XIII/41
    - DUPRÉ (Claude) menuisier rue Saint-Eustache § constitution par... à Jehan PIERRET peintre ordianire du Roi, 1er mai 1645; MC/ET/XIII/41
      Dupré, Claude
    - Constitution par Claude Dupré, maître menuisier, et sa femme, Jeanne Hardouin, demeurant rue et paroisse Saint-Eustache, à Jean Pierret, peintre ordinaire du roi, et sa femme, Louise Matieu, demeurant rue Traversante, paroisse Saint-Roch, d'une rente de 100 l., au principal de 1 800 l. À la suite: - 1645, 24 juillet.- Quittance de rachat de la rente., 1er mai 1645; MC/ET/XIII/41
      Documents du Minutier central concernant les peintres, sculpteurs et graveurs au XVIIe siècle (1600-1650), par Marie-Antoinette Fleury et Martine Constans, tome II [études XI à XX, 2445 actes], Paris, Archives nationales, 2010, notice n°1689 (instrument de recherche imprimé dématérialisé, certaines notices sont plus détaillées dans la version intégrale accessible en ligne par la rubrique 'Autres instruments de recherche', voir contexte dans le Plan d’orientation général - Notaires de Paris, guides thématiques du Minutier).
    - MENUISIER DUPRÉ Claude § constitution, 1er mai 1645; MC/ET/XIII/41
    - DUPRE (Hubert) m/d / tissutier, rubanier § contrat de mariage entre Hubert DUPRE et Marguerite LAUVERGNE, 5 mai 1645; MC/ET/XIII/41
      contrat de mariage; Dupré, Hubert
    - DELAPORTE (Augustin) brodeur et valet de chambre du duc d'Orléans § atermoiement par les créanciers de la succession d'..., 11 mai 1645; MC/ET/XIII/41
    - BRODEUR DELAPORTE (Augustin) § atermoiement, 11 mai 1645; MC/ET/XIII/41
    - BARBIER-CHIRURGIEN (apprentissage) § apprentissage de Jacques DELACUISSE chez Etienne DEFFORGE pour 2 ans, moyennant 500 l., 13 mai 1645; MC/ET/XIII/41
    - DEFFORGE (Etienne) barbier chirurgien rue de la Cordonnerie § apprentissage chez Etienne DEFFORGE de Jacques DELACUISSE pour 2 ans, moyennant 500 l., 13 mai 1645; MC/ET/XIII/41
      contrat d'apprentissage; Defforge, Etienne
    - GUILLAUME (Jacques) maître d'école rue de Montmartre § contrat de mariage entre Jacques GUILLAUME et Gabrielle GUESNON en présence de Nicolas HABERT maître pourpointier, 14 mai 1645; MC/ET/XIII/41
      contrat de mariage; Guillaume, Jacques
    - REGNARD (Pierre) opérateur du Roi quai de la Mégisserie § Contrat de mariage entre Pierre REGNARD et Bertrande ALSINE, 17 mai 1645; MC/ET/XIII/41
      contrat de mariage; Regnard, Pierre
    - MENOT (Françoise) § Testament de Françoise MENOT femme de Pierre GAULTIER, gagne denier, 18 mai 1645; MC/ET/XIII/41
      testament; Menot, Françoise
    - HUILBAILLE (Henry) orfèvre rue de la Savonnerie § Quittance à. .. par la veuve de Charles HUILBAILLE, maçon, tailleur de pierre, 26 mai 1645; MC/ET/XIII/41
      quittance; Huilbaille, Henry
    - ORFÈVRE HUILBAILLE Henri § quittance, 26 mai 1645; MC/ET/XIII/41
      quittance; Huilbaille, Henri
    - MAÇON tailleur de pierre HUILBAILLE Charles § Quittance, 26 mai 1645; MC/ET/XIII/41
      quittance; Huilbaille, Charles
    - PROYART (Robert) marchand orfèvre, B. de P., Hon/ble/ homme dem/t/ à l'enseigne de la Chaîne d'or, proche le Gr/d/ Châtelet § Inventaire après décès de Robert PROYART à la requête de hon/t/ h/e/ Simon Gronart, march/d/ orfèvre, B. de P., à cause de Marie Proyart sa f/e/, Marguerite et Catherine Proyart, filles majeures, et de Messire Philippe Proyart, prêtre bachelier, émancipé d'âge, pupille de Simon Grouart. Tous 4 frère et soeurs, enfants du défunt., 30 mai 1645; MC/ET/XIII/41; 8 folios
      inventaire; Proyart, Robert
    - TABLEAUX § inventaire après décès de Robert FROYART marchand orfèvre; 3 t., 30 mai 1645; MC/ET/XIII/41
    - PROYART (Robert) marchand orfèvre § inventaire après décès de .. à la requête de Simon GROUART marchand orfèvre, 30 mai 1645; MC/ET/XIII/41; 3 tableaux
    - LAMBERT (Pierre) marchand ferronnier quai de la Mégisserie, p. Saint-Germain l'Aux/ois/ § Inventaire après décès de Pierre LAMBERT à la req. de Jeanne Devost sa veuve tutrice de Damiens (11 a.) et Marie (7 a.) leurs enf/ts/ mineurs du prés de François Regnier marchand mercier tuteur subrogé desdits min., et de Marie Lambert sa f/e/ (fille de défunt) et de Anne Constantin, veuve de Antoine Lambert (fils) et tutrice de Jean Lambert (8 ans) petit fils du défunt, 3 juin 1645; MC/ET/XIII/41; fol. 8
      inventaire; Lambert, Pierre
    - LAMBERT (Pierre) marchand ferronnier sur le quai de la Mégisserie § inventaire après décès de. .. 12 tableaux, 3 juin 1645; MC/ET/XIII/41
    - DELAPORTE (Augustin) brodeur § titre nouvel par Anne MYOT veuve de. .., 9 juin 1645; MC/ET/XIII/41
      titre nouvel; Delaporte, Augustin
    - FERRONNIER LAMBERT (Pierre) § inventaire après décès de. .., 9 juin 1645; MC/ET/XIII/41
    - BRODEUR DELAPORTE (Augustin) + § titre nouvel, 9 juin 1645; MC/ET/XIII/41
    - TABLEAUX § inventaire après décès de Pierre LAMBERT marchand ferronnier demeurant sur le quai de la Mégisserie;; 12 tableaux, 9 juin 1645; MC/ET/XIII/41
    - AFFINEUR LE MAISTRE (François) § ouvrages de charpenterie, 12 juin 1645; MC/ET/XIII/41
      Le Maistre, François
    - LE MAISTRE (François) maître affineur demeurant à Rosny § devis des ouvrages de charpenterie, couverture etc. qu'il couvent faire pour .. en une maison sise à Rosny par Etienne LESCUYER maçon demeurant à Rosny moyennant 1.800 l., 12 juin 1645; MC/ET/XIII/41
      devis; Le Maistre, François
    - PRYER (Antoine) gagne denier Place aux Veuve, par Saint-Jacques de la Bouch/ie/ (proche le petit jeu de Paume) § Inventaire après décès de Antoine PRYER; A la req. de Isabelle Augot sa veuve commune en biens et tutrice de Jeanne Pryer (13 ans) leur fille.; en près de Louis jouing meunier à P., subrogé tuteur de lad. mineure., 14 juin 1645; MC/ET/XIII/41; 2 fol.
      inventaire; Pryer, Antoine
    - Contrat de mariage entre Guillaume Vembour, organiste, fils d'Anne Vembour, maître menuisier, et de défunte Françoise Danset, demeurant aux Petits-Carreaux, paroisse Saint-Eustache, et Marguerite Rémy, fille de défunt Étienne Rémy, maître maçon, et de Marguerite Lévesque, remariée audit Anne Vembour, demeurant même lieu. Les témoins du fiancié sont ses deux beaux-frères: Michel Blavet, maître menuisier, époux de défunte Marie Vembour, et Michel Gillotier, aussi maître menuisier, époux de Marguerite Vembour., 25 juin 1645; MC/ET/XIII/41
      À la suite:
      1645, 25 juin. Quittance de la somme de 601 livres 10 deniers, représentant la dot de la fiancée.
      Documents du Minutier central concernant l'histoire de la musique (1600-1650), par Madeleine Jurgens, tome II [études XI à XX, 1900 actes], Paris, Archives nationales, 1974, p. 721 (instrument de recherche imprimé dématérialisé, certaines notices sont plus détaillées dans la version intégrale accessible en ligne par la rubrique 'Autres instruments de recherche', voir contexte dans le Plan d’orientation général - Notaires de Paris, guides thématiques du Minutier).
    - MARTIN (Nicolle) § Testament de Nicolle MARTIN femme de Pierre COGNÉ marchand mercier, 27 juin 1645; MC/ET/XIII/41
      testament; Martin, Nicolle
    - FOUET (Robert) libraire § renonciation à la succession de Robert FOUET par Pierre FOUET son fils, 5 juillet 1645; MC/ET/XIII/41
      Fouet, Robert
    - LIBRAIRE, FOUET (Robert) § renonciation à la succession de Robert FOUET, 5 juillet 1645; MC/ET/XIII/41
    - LEPAS (Pierre) § contrat de mariage entre Pierre LEPAS et Louise BERRIER, 16 juillet 1645; MC/ET/XIII/41
      contrat de mariage; Lepas, Pierre
    - DANET (Pierre) marchand orfèvre rue Montmorency § quittance à. .. par Nicolas MANGOT maître d'hôtel du marquis de Rochefort., 20 juillet 1645; MC/ET/XIII/41
      quittance; Danet, Pierre
    - ORFÈVRE DANET Pierre § quittance, 20 juillet 1645; MC/ET/XIII/41
    - ORFÈVRE DANET Pierre § déclaration, 20 juillet 1645; MC/ET/XIII/41
      déclaration; Danet, Pierre
    - ORFÈVRE DANET Pierre § constitution, 20 juillet 1645; MC/ET/XIII/41
      Danet, Pierre
    - ORFÈVRE DANET Pierre § bail, 20 juillet 1645; MC/ET/XIII/41
      bail; Danet, Pierre
    - DANET (Pierre) marchand orfèvre rue Montmorency § bail par. .. à Pierre LEGRAIN marchand d'habits, 20 juillet 1645; MC/ET/XIII/41
    - DANET (Pierre) marchand orfèvre rue Montmorency § constitution par. .. à Nicolas GRANGERON marchand de vin, 20 juillet 1645; MC/ET/XIII/41
    - DANET (Pierre) marchand orfèvre rue Montmorency § déclaration à. .. par Nicolas GRANGERON marchand de vin, 20 juillet 1645; MC/ET/XIII/41
    - MARESCHAL (Michel) marchand orfèvre rue Saint-Jacques-de-la-Boucherie § mise en apprentissage par .. de son fils François pour 4 ans chez Jehan JOUAN marchand mercier joaillier, grossier moyennant 150 l., 21 juillet 1645; MC/ET/XIII/41
      contrat d'apprentissage; Mareschal, Michel
    - ORFÈVRE MARESCHAL Michel § apprentissage de son fils, 21 juillet 1645; MC/ET/XIII/41
    - Titre nouvel. David Dupron, violon ordinaire de la chambre du roi., 24 juillet 1645; MC/ET/XIII/41
      Musique XVIIe siècle [2407 actes], par Madeleine Jurgens et le personnel du Minutier, 1954-1996 ( fichier papier entièrement dématérialisé; voir contexte dans le Plan d’orientation général - Notaires de Paris, guides thématiques du Minutier).
      titre nouvel; musicien; officier de la Chambre du roi (Ancien Régime)
    - HENRION (Paul) compagnon teinturier rue de la Bûcherie § contrat de mariage entre Paul HENRION et Anne PALISSOT, 30 juillet 1645; MC/ET/XIII/41
      contrat de mariage; Henrion, Paul
    - TAPISSIER POINSOT (Edme) § contrat de mariage, 30 juillet 1645; MC/ET/XIII/41
      contrat de mariage; Poinsot, Edme
    - TAPISSIER MALBESTE (Thomas) § contrat de mariage, 30 juillet 1645; MC/ET/XIII/41
      contrat de mariage; Malbeste, Thomas
    - POINSOT (Edmé) marchand tapissier § Contrat de mariage de .. et de Geneviève MALBESTE, fille de Thomas MALBESTE marchand tapissier Denis BOURDEREAU marchand tapissier stipulant pour la jeune fille, 30 juillet 1645; MC/ET/XIII/41
      contrat de mariage; Poinsot, Edmé
    - DEPOST (Jean) maître serrurier rue d'Orléans § vente de maison par. .. à Samuel LEBAILLE bourgeois de Paris, 1er août 1645; MC/ET/XIII/41
      acte de vente; Depost, Jean
    - SERRURIER DEPOST (Jean) § vente de maison, 1er août 1645; MC/ET/XIII/41
    - PINSOT (Edmé) maître tapissier § vente par .. à Pierre TOUZET essayeur de la monnaie, 2 août 1645; MC/ET/XIII/41
      acte de vente; Pinsot, Edmé
    - DEMAY (Claude) § inventaire après décès de Claude DEMAY veuve de Pierre DELARVE chef du Gobelet du Roi, 8 août 1645; MC/ET/XIII/41
      inventaire; Demay, Claude
    - MAYS (Claude de...) veuve de Pierre de la Rue, vivant chef du Gobelet du Roi Rue et paroisse Saint-Germain-l'Auxerrois § Inventaire après décès de Claude de MAYS A la requête de dam/lle/ Andrée Feuillet sa cousine germaine, femme de Leger Prévost, Commis aux Aides en Poitou - et de Charlotte Duprès, veuve de Denis Boutellier, sa logeuse (créancière de 2 termes, échus, soit 86/lt/), 8 août 1645; MC/ET/XIII/41; (3 folios)
      inventaire; Mays, Claude de...
    - GRANDCERF (Jehan) marchand drapier rue Saint-Honoré § contrat de mariage entre Jehan GRANCERF et Jacqueline COLLOT, 9 août 1645; MC/ET/XIII/41
      contrat de mariage; Grandcerf, Jehan
    - LANGLOIS (Charlotte) § Testament de Charlotte LANGLOIS veuve de Jean POINTEL marchand mercier, 10 août 1645; MC/ET/XIII/41
      testament; Langlois, Charlotte
    - MANSIEN (Jean) tapissier et contrôleur pour la contremarque des tapisseries § bail à .., 12 août 1645; MC/ET/XIII/41
      bail; Mansien, Jean
    - TAPISSIER ordianire du Roi LAURENS (Gérard) § convention, 12 août 1645; MC/ET/XIII/41
      Laurens, Gérard
    - TAPISSIER ordianire du Roi MARIE (Robert) § convention, 12 août 1645; MC/ET/XIII/41
      Marie, Robert
    - TAPISSIER MANSIEN (Jehan) § bail, 12 août 1645; MC/ET/XIII/41
      bail; Mansien, Jehan
    - TAPISSIER ordianire du Roi LOURDET (Simon) § convention, 12 août 1645; MC/ET/XIII/41
      Lourdet, Simon
    - LAURENS (Gérard) tapissier ordianire du Roi § convention entre. .. Robert MARIE et Simon LOURDET, tapissiers ordianire du Roi en ses tapisseries de haute lice, 12 août 1645; MC/ET/XIII/41
    - GODIN (Guy) brodeur § Contrat de mariage entre. .. et Marie BAREAU veuve de Jehan LEVAVASSEUR, 16 août 1645; MC/ET/XIII/41
      contrat de mariage; Godin, Guy
    - BRODEUR GODIN (Guy) § contrat de mariage, 16 août 1645; MC/ET/XIII/41
    - Mise en apprentissage par Léonard de Lorge, de son neveu Louis de Lorge, pour deux années dix mois, chez Maximilien de La Brosse, marchand mercier, demeurant rue Saint-Germain-l'Auxerrois, afin qu'il y parachève son temps d'apprentissage commencé chez Jean Naze, mercier., 18 août 1645; MC/ET/XIII/41
    - TIVERNY (Guillaume) maître orfèvre rue de la Savonnerie § bail à. .. par René MARRIER greffier de la prévôté et maréchaussée générale de l'Ile-de-France, 1er septembre 1645; MC/ET/XIII/41
      bail; Tiverny, Guillaume
    - ORFÈVRE TIVERNY Guillaume § bail, 1er septembre 1645; MC/ET/XIII/41
    - DENIAU (Pierre) maître menuisier rue des Lavandières § Apprentissage chez. .. de Claude ESTIENNE pour 3 ans, pour parachever son apprentissage de menuisier chez feu Hilaire NOBLET, menuisier, 4 septembre 1645; MC/ET/XIII/41
      contrat d'apprentissage; Deniau, Pierre
    - MENUISIER NOBLET Hilaire + § apprentissage, 4 septembre 1645; MC/ET/XIII/41
      contrat d'apprentissage; Noblet, Hilaire
    - MENUISIER DENIAU Pierre § apprentissage, 4 septembre 1645; MC/ET/XIII/41
    - DUMANJOT (Louis) maître taillandier en fer blanc Rue des Déchargeurs, par SS. Innocents. § Inventaire après décès de Louis DUMANJOT à la requête de 'Jame' Millet sa veuve, tutrice de leurs enfants: Louis (15 a.), Charlotte (7a.) et Claude (22 mois) et en prés de François Lalouette, maître taillandier et subrogé tuteur., 12 septembre 1645; MC/ET/XIII/41; (6 folios)
      inventaire; Dumanjot, Louis
    - Contrat de mariage de Samuel Bernard [père du financier], maître peintre, demeurant à Saint-Germaindes- Prés près Saint-Sulpice, fils de Noël Bernard, maître peintre, et feue Madeleine Sevin, avec Madeleine Le Queux, fille de feu Abraham Le Queux, tailleur d'habits des dames et filles de la feue reine Marguerite, demeurant rue de Béthisy. Régime: communauté. Dot: 3 000 l. en argent comptant et bonnes obligations. Douaire: 1 000 l. Parmi les témoins, du côté du futur, Jean Counil, bourgeois de Paris, beau-frère à cause de feue Madeleine Bernard, Marie Sevin, sa tante, veuve du sieur Rollin, horloger du roi, Olympe Bernard, sa soeur, veuve du sieur Ravaton, et Thomas Pinagier, maître peintre, ami. À la suite: - 1646, 5 mai.- Quittance de la dot par les époux., 14 septembre 1645; MC/ET/XIII/41
      Documents du Minutier central concernant les peintres, sculpteurs et graveurs au XVIIe siècle (1600-1650), par Marie-Antoinette Fleury et Martine Constans, tome II [études XI à XX, 2445 actes], Paris, Archives nationales, 2010, notice n°161 (instrument de recherche imprimé dématérialisé, certaines notices sont plus détaillées dans la version intégrale accessible en ligne par la rubrique 'Autres instruments de recherche', voir contexte dans le Plan d’orientation général - Notaires de Paris, guides thématiques du Minutier).
    - LANGLOIS (Charlotte) veuve de feu Jean Pointel, marchand mercier Rue Pied de Boeuf § Inventaire après décès de Charlotte LANGLOIS à la requête de Hou/ble/ hom. Guillaume Canellier, juré mesureur de sel au grenier de Paris, demeur/t/ R. de la Vieille Cordonnerie, par Sainte-Opportune, son oncle et légataire universel, par testament du 11 Août 1645, 19 septembre 1645; MC/ET/XIII/41; (7 folios)
      inventaire; testament; Langlois, Charlotte
    - RICHARD (Jacques) marchand lapidaire rue neuve Saint-Louis § obligation à .. par Jean AMYOT, conseiller, secrétaire du Roi, 23 septembre 1645; MC/ET/XIII/41
      obligation; Richard, Jacques
    - LAPIDAIRE RICHARD (Jacques) § obligation, 23 septembre 1645; MC/ET/XIII/41
      obligation; Richard,Jacques
    - HUILLEBAILLE (Henri) marchand orfèvre, B de P. Rue de la Savonnerie, p. Saint-Jacques-de-la-Boucherie § Inventaire après décès de Henri HUILLEBAILLE A la requête de Hou/ble/ f/e/ Françoise Petit, sa veuve commune en biens en prés/ce/ de Hou/bles/ hommes François, Nicolas, Michel Huillebaille, m/es/ orfèvres, et Françoise, Madeleine et Jeanne Huillebaille, tous frères et soeurs, et enfants du défunt., 26 septembre 1645; MC/ET/XIII/41; 8 folios
      inventaire; Huillebaille, Henri
    - ORFÈVRE HUILBAILLE Henri § inventaire après décès de. .., 26 septembre 1645; MC/ET/XIII/41
      inventaire; Huilbaille, Henri
    - HUILLEBAILLE (Henry) marchand orfèvre rue de la Savonnerie § inventaire après décès de. ..;; 14 petits tableaux., 26 septembre 1645; MC/ET/XIII/41
      inventaire; Huillebaille, Henry
    - TABLEAUX § inventaire après décès d'Henry HUILLEBAILLE marchand orfèvre, 26 septembre 1645; MC/ET/XIII/41
    - DECHAUMONT (Nicolas) compagnon rôtisseur place aux Veaux § contrat de mariage entre Nicolas DECHAUMONT et Jehanne LEROUX, 6 octobre 1645; MC/ET/XIII/41
      contrat de mariage; Dechaumont, Nicolas
    - DURANT (Gustache) marchand chapelier § inventaire après décès de Gustache DURANT, 10 octobre 1645; MC/ET/XIII/41
      inventaire; Durant, Gustache
    - FOURBISSEUR D'EPÉES LEGAY (Guillaume) § apprentissage, 10 octobre 1645; MC/ET/XIII/41
      contrat d'apprentissage; Legay, Guillaume
    - LEGAY (Guillaume) fourbisseur d'épées ordianire du Roi au Petit Bourbon § apprentissage chez. .. de Nicolas AVRIL pour 5 ans, 10 octobre 1645; MC/ET/XIII/41
    - HAMONIN (Simone) Veuve de feu Jérome Durant, maître chapelier Rue Place aux Veaux, à l'image N.D. § Inventaire après décès de Simone HAMONIN A la requête de Jean Durant maître chapelier, Tout en son nom que comme tuteur des enfants mineurs de déf/t/ Eustache Durant (vic/t/ maître chapelier) et de Françoise Evrard, jadis sa f/e/, à prés f/e/ de Henri Janet B. de P., leur subrogé tuteur; et à la req. de Catherine Durant (v/ve/ Maupille); Etienne Pouvier et Marie Durant sa f/e/; Elisabeth Durant, fille maj. - tous enfants et petits enfants de la défunte, 10 octobre 1645; MC/ET/XIII/41; (3 folios)
      inventaire; Hamonin, Simone
    - POTONNIER (Pierre) Tapissier rue des Lavandières § quittance réciproque entre... et Pierre OZANNE maître tondeur de grand four, 16 juin 1649; MC/ET/XIII/41
      quittance; Potonnier, Pierre
- Répertoire(s) de Thomas CARTIER, 1643 - 10 octobre 1645; MC/RE/XIII/2
  - Répertoire. 1643 - 1645, 10 octobre, 1643 - 10 octobre 1645; MC/RE/XIII/2
    Informations concernant le classement et la cotation:
    Le niveau inférieur de description, quand il existe, correspond aux mentions d'actes contenues dans le répertoire. Parmi celles-ci, certaines peuvent y être décrites, de manière plus ou moins détaillée. Pour consulter l'acte proprement dit, il convient de rechercher la cote au niveau des articles (registre ou liasse) des minutes du notaire (cote de type 'MC/ET').